【裁判字號】    99,易,90
【裁判日期】    990812
【裁判案由】    竊盜等
【裁判全文】
臺灣花蓮地方法院刑事判決                99年度易字第90號
公  訴  人  臺灣花蓮地方法院檢察署檢察官
被      告  乙○○
上列被告因竊盜等案件，經檢察官提起公訴（99年度偵緝字第63
號、第64號、第65號），被告於準備程序中為有罪之陳述，經本
院裁定改行簡式審判程序後，判決如下：
    主  文
乙○○犯侵入建築物罪，處拘役貳拾日，如易科罰金，以新臺幣
壹仟元折算壹日；又犯竊盜罪，處拘役肆拾日，如易科罰金，以
新臺幣壹仟元折算壹日；又犯毀損他人物品罪，處拘役貳拾日，
如易科罰金，以新臺幣壹仟元折算壹日；又犯攜帶兇器毀越安全
設備竊盜罪，處有期徒刑柒月；又犯夜間侵入住宅竊盜罪，處有
期徒刑柒月。有期徒刑部分，應執行有期徒刑拾月；拘役部分，
應執行拘役伍拾日，如易科罰金，以新臺幣壹仟元折算壹日。
    事  實
一、乙○○意圖為自己不法之所有，基於竊盜、毀損、侵入他人
    建築物之犯意，而為下列之犯行：
    (一)於民國98年 8月10日23時許，至花蓮縣壽豐鄉○○村○○
      路 6號非屬住宅或供人居住之由丁○○經營之「阿娥檳榔
      攤」，先以木條撬開窗戶之鐵條，而損壞該防盜窗戶後，
      侵入該建築物內，徒手竊取峰牌香煙3條、大衛牌香煙3條
      、七星牌香煙 7條、白長香煙5條、白細長壽牌香煙4條、
      黃長壽牌香煙3條、長壽10號香煙3條、檳榔10包、保力達
      飲料10瓶、啤酒6罐等物。得手後，供己食用。
    (二)於同年月15日14時許，至花蓮縣壽豐鄉樹湖村41號丙○○
      住處，持該處丙○○所有具有危險性、客觀上足為兇器之
      大型破壞剪，破壞防盜窗後越入屋內，竊取丙○○所有之
      折疊式腳踏車1輛，得手後供己使用。
    (三)於同年月19日 20時許，侵入花蓮縣壽豐鄉○○村○鄰○○
      路○段39號甲○○住處，竊取瓦斯桶1桶、鍋子3個、盤子2
      只、瓦斯爐1組。得手後供己使用。
    嗣於同年月23日16時30分許為警巡邏時發覺，並扣得七星牌
    香煙7包、長壽牌白細長香煙13包、腳踏車1輛、瓦斯桶等物
    ，而循線查知上情。
二、案經丁○○、丙○○、甲○○訴由花蓮縣警察局吉安分局報
    告臺灣花蓮地方法院檢察署檢察官偵查起訴。
    理  由
一、上揭犯罪事實，業據被告乙○○於警詢、偵查中及本院審理
    時均坦承不諱，核與證人即被害人丁○○、丙○○、甲○○
    於警詢時所證述之情節相符。此外，復有贓物認領保管單 3
    紙、現場照片26張在卷足稽。被告自白，核與事實相符，自
    應依法論科。
二、按刑法第 321條第1項第1款之夜間侵入住宅竊盜罪，其所謂
    「住宅」，乃指人類日常居住之場所而言；所謂「有人居住
    之建築物」，固不以行竊時有人居住其內為必要，惟仍須為
    人所居住之處所始足當之（最高法院76年台上字第2972號判
    例、80年度台上字第412號裁判參照）；次按刑法第321條第
    1項第2款所謂之門扇、牆垣或其他安全設備，均須與住宅、
    有人居住之建築物、船艦有關者，始屬之，否則僅成立同法
    第320條第1項之普通竊盜罪，如將上揭門扇、牆垣或其他安
    全設備毀損，毀損部分如經合法告訴，則另成立刑法第 354
    條毀損罪（臺灣高等法院暨所屬法院73年法律座談會參照）
    。查本案關於犯罪事實(一)部分，「阿娥檳榔攤」，僅為證人
    丁○○用供販賣檳榔之用，並未居住在內，係於98年 8月11
    日 5時50分許到達該檳榔攤時發現鐵條窗戶遭人破壞始知遭
    竊，而提出告訴等情，為證人丁○○於警詢時證述甚詳，顯
    見該處檳榔攤即非住宅或有人居住之建築物，又檢察官已於
    犯罪事實欄敘明被告有破壞窗戶之犯行，而在起訴範圍，雖
    檢察官漏未引用刑法第 354條，依前揭說明，關於犯罪事實
    欄(一)被告破壞窗戶部分，既經合法告訴，本院自仍應依法論
    科。是核被告關於犯罪事實(一)部分所為，係犯刑法第 354條
    毀損罪、第306條第1項無故侵入他人建築物罪、第320條第1
    項竊盜罪；關於犯罪事實(二)部分所為，係犯刑法第321條第1
    項第2款、第3款之攜帶兇器毀越安全設備竊盜罪；關於犯罪
    事實欄(三)部分所為，係犯刑法第 321條第1項第1款於夜間侵
    入住宅竊盜罪。又被告所犯竊盜 3罪、毀損罪及無故侵入他
    人建築物罪，犯意各別，行為互殊，應分論併罰。爰審酌被
    告並無前科紀錄，素行尚佳，惟破壞窗戶，侵入他人住處竊
    盜財物，不僅造成被害人損失，更影響被害人住居安寧，犯
    罪之目的、手段、動機，所生之危害非輕，及犯罪後坦承犯
    行等一切情狀，分別量處如主文所示之刑，並分別應其應執
    行刑，及就拘役部分諭知易科罰金之折算標準。
據上論斷，應依刑事訴訟法第 273條之1第1項、第299條第1項前
段，刑法第354條、第306條第1項、第320條第1項、第321條第 1
項第1款、第2款、第3款、第41條第1項前段、第51條第5款、第6
款，刑法施行法第1條之1，判決如主文。
本案經檢察官簡淑如到庭執行職務。
中    華    民    國    99    年    8     月    12    日
                  刑事第一庭    法  官  林恒祺
以上正本證明與原本無異。
如不服本判決應於收受送達後10日內向本院提出上訴書狀，並應
敘述具體理由。其未敘述上訴理由者，應於上訴期間屆滿後20日
內向本院補提理由書(均須按他造當事人之人數附繕本)「切勿逕
送上級法院」。告訴人或被害人如對於本判決不服者，應具備理
由請求檢察官上訴，其上訴期間之計算係以檢察官收受判決正本
之日期為準。
中    華    民    國    99    年    8     月    12    日
                                書記官
附錄本判決論罪之法律條文：
中華民國刑法第306條
無故侵入他人住宅、建築物或附連圍繞之土地或船艦者，處 1年
以下有期徒刑、拘役或3百元以下罰金。
無故隱匿其內，或受退去之要求而仍留滯者，亦同。
中華民國刑法第320條
意圖為自己或第三人不法之所有，而竊取他人之動產者，為竊盜
罪，處5  年以下有期徒刑、拘役或 5 百元以下罰金。
意圖為自己或第三人不法之利益，而竊佔他人之不動產者，依前
項之規定處斷。
前二項之未遂犯罰之。
中華民國刑法第321條
犯竊盜罪而有左列情形之一者，處6月以上、5年以下有期徒刑：
一、於夜間侵入住宅或有人居住之建築物、船艦或隱匿其內而犯
    之者。
二、毀越門扇、牆垣或其他安全設備而犯之者。
三、攜帶兇器而犯之者。
四、結夥三人以上而犯之者。
五、乘火災、水災或其他災害之際而犯之者。
六、在車站或埠頭而犯之者。
前項之未遂犯罰之。
中華民國刑法第354條
毀棄、損壞前二條以外之他人之物或致令不堪用，足以生損害於
公眾或他人者，處2年以下有期徒刑、拘役或5百元以下罰金。

司法院資訊處製作；財團法人民間司法改革基金會備份。
